臺灣臺北地方法院刑事判決　　　　　　　96年度易字第1848號
公　訴　人　臺灣臺北地方法院檢察署檢察官
被　　　告　乙○○
上列被告因竊盜案件，經檢察官提起公訴（96年度偵字第11291
號），本院判決如下：
    主  文
乙○○所犯如附表所示之罪，均累犯，各處如附表所示之刑，並
均減為如附表所示之刑，應執行有期徒刑壹年貳月。
扣案破壞剪、活動扳手、鉗子各壹支，固定扳手柒支均沒收。
    事  實
一乙○○前因違反毒品危害防制條例案件，經本院以九十三年度
  簡字二一號判決判處有期徒刑五月，民國九十三年七月二十九
  日易科罰金執行完畢。竟又意圖為自己不法之所有，於附表所
  示之時間，攜帶其所有客觀上足供兇器使用之破壞剪、活動扳
  手、鉗子各一支，固定扳手七支，前往附表所示地點竊取附表
  所示鐵製品，並於九十六年三月至五月期間，以合計約新臺幣
  （下同）三、四千元之價格，陸續將附表編號二、三、四之鐵
  製品出售予經營大富企業社（設於臺北縣新店市○○○路二二
  號）不知情之劉金輪（經檢察官為不起訴處分），及以合計三
  千四百二十元之價格，將附表編號六之不鏽鋼水溝蓋五片出售
  予經營永春資源回收場（設於臺北縣新店市○○路○段三二一
  巷三號）不知情之曾朝春（亦經檢察官為不起訴處分），另於
  附表編號一、五所示之竊盜行為後，因認無法再負荷鋁門窗及
  抽水馬達外殼之重量而未取走。嗣乙○○於附表編號六所示之
  時間地點再度取不鏽鋼水溝蓋三片時，當場為警查獲，並扣得
  其所有之破壞剪、活動扳手、鉗子各一支，固定扳手七支等物
  ，始知上情。
二案經臺北巿政府警察局新店分局報請臺灣臺北地方法院檢察署
  檢察官偵查起訴。
    理  由
一程序事項：被告以外之人於審判外之言詞或書面陳述，除法律
  有規定者外，不得作為證據，刑事訴訟法第一百五十九條第一
  項固有明文；惟被告以外之人於審判外之陳述，雖不符同法第
  一百五十九條之一至之四規定，而經當事人於審判程序同意作
  為證據，法院審酌該言詞陳述或書面陳述作成時之情況，認為
  適當者，亦得為證據。又當事人、代理人或辯護人於法院調查
  證據時，知有第一百五十九條第一項不得為證據之情形，而未
  於言詞辯論終結前聲明異議者，視為有前項之同意，同法第一
  百五十九條之五亦定有明文。本件公訴人及被告乙○○於本院
  準備程序及審判程序中對於本案相關證人於偵查中之證述暨其
  他相關具傳聞性質之證據資料之證據能力，均表示沒有爭執，
  且迄於言詞辯論終結前亦未聲明異議。本院審酌本案證人之陳
  述及證據資料作成時之情況，核無違法取證或其他瑕疵，認為
  以之作為證據為適當，前述證人於審判外之陳述及相關證據資
  料，自得做為證據。
二認定犯罪事實所憑的證據及理由：事實欄所載之事實，除據被
  告乙○○坦承外，並有扣案破壞剪、活動扳手、鉗子各一支，
  固定扳手七支、贓物認領保管單、贓物照片等可證，且與證人
  即被害人美之城社區管理委員會主任委員丙○○、總幹事甲○
  ○、大富企業社負責人劉金輪、永春資源回收場負責人曾朝春
  等人之證言相符，已足以擔保被告自白之真實性，堪信為真實
  。本件證據明確，已可證明被告有事實欄所載犯行，應依法論
  科。
三論罪科刑之依據：核被告所為，係犯刑法第三百二十一條第一
  項第三款攜帶兇器竊盜罪。其附表編號一、五之竊盜行為，尚
  未將鋁門窗及抽水馬達外殼置於自己權力支配之下，為未遂，
  依法減輕之。其七次竊盜行為間，犯意各別，應分論併罰之。
  被告曾有如事實欄所述之犯罪科刑執行完畢情形，有臺灣高等
  法院被告前案紀錄表一份可參，其受有期徒刑執行完畢後，於
  五年內故意再犯有期徒刑以上之本罪，為累犯，依法加重其刑
  ，附表編號一、五部分並加先後減之。本院審酌被告於本件犯
  行前，另於九十六年一月十五日徒手竊取他人之白鐵不鏽鋼爐
  臺，經本院於同年四月十三日以九十六年度易字第六○七號判
  決判處有期徒刑三月，同年三月一日先後二次竊取他人之白鐵
  指示牌及白鐵欄杆，經臺灣基隆地方法院於九十六年三月二十
  九日以九十六年度基簡字第三五三號判決判處應執行有期徒刑
  四月，有前述案號判決書及臺灣高等法院被告前案紀錄表在卷
  可憑，竟於前述案件審理中及判決後，再陸續為本件犯行，顯
  未因受刑之宣告而知警惕，惟其竊得之財物價值無幾，犯後並
  已坦承犯等一切情狀，分別量處如主文所示之刑。另被告之犯
  罪合於中華民國九十六年罪犯減刑條例第二條第一項第三款之
  規定，應將宣告刑予以減刑，並定應執行之刑，且依刑法第四
  十一條第二項規定，不得易科罰金。扣案破壞剪、活動扳手、
  鉗子各一支，固定扳手七支等均屬被告所有，已經其供承在卷
  ，且為其供本件犯行所有之物，依刑法第三十八條第一項第二
  款之規定諭知沒收。
四適用之法條：刑事訴訟法第二百八十四條之一、第二百九十九
  條第一項前段，刑法第三百二十一條第一項第三款、第二項、
  第二十五條第二項、第四十七條第一項、第五十一條第五款、
  第三十八條第一項第二款，中華民國九十六年罪犯減刑條例第
  二條第一項第三款、第七條。
本案經檢察官熊南彰到庭執行職務
中　　華　　民　　國　　96　　年　　7 　　月　　31　　日
　　　　　　　　　刑事第十五庭  法　官　邱蓮華
上正本證明與原本無異。
如不服本判決，應於判決送達後10日內，向本院提出上訴狀。
                                書記官  王黎輝
中　　華　　民　　國　　96　　年　　8 　　月　　3 　　日
附表
┌─┬──────┬──────┬─────┬──────┬───────┐
│編│            │            │          │            │              │
│號│ 時   間    │  地    點  │竊取之財物│  所犯之罪  │所處及減得之刑│
├─┼──────┼──────┼─────┼──────┼───────┤
│01│96年2月13日 │臺北縣新店市│鋁門窗    │刑法第321 條│處有期徒刑陸月│
│  │下午6點30分 │安康路3段143│重約3公斤 │第1 項第2 款│，減為有期徒刑│
│  │左右        │號中影股份有│          │、第2 項攜帶│參月。        │
│  │            │限公司電影沖│          │兇器竊盜未遂│              │
│  │            │片場        │          │            │              │
├─┼──────┼──────┼─────┼──────┼───────┤
│02│96年2 月15日│同上        │廢鐵片    │刑法第321 條│處有期徒刑捌月│
│  │下午8 點左右│            │重約30公斤│第1 項第2款 │，減為有期徒刑│
│  │            │            │          │攜帶兇器竊盜│肆月。        │
├─┼──────┼──────┼─────┼──────┼───────┤
│03│96年3月12日 │同上        │同上      │刑法第321 條│處有期徒刑捌月│
│  │某時        │            │          │第1 項第2款 │，減為有期徒刑│
│  │            │            │          │攜帶兇器竊盜│肆月。        │
├─┼──────┼──────┼─────┼──────┼───────┤
│04│96年4月8日  │同上        │烘碗機不鏽│刑法第321 條│處有期徒刑捌月│
│  │某時        │            │鋼外殼    │第1 項第2款 │，減為有期徒刑│
│  │            │            │重約20公斤│攜帶兇器竊盜│肆月。        │
├─┼──────┼──────┼─────┼──────┼───────┤
│05│96年5月23日 │臺北縣新店市│達觀社區抽│刑法第321 條│處有期徒刑陸月│
│  │下午3點40分 │車子路134號 │水馬達外殼│第1 項第2 款│，減為有期徒刑│
│  │左右        │前          │重約20公斤│、第2 項攜帶│參月。        │
│  │            │            │          │兇器竊盜未遂│              │
├─┼──────┼──────┼─────┼──────┼───────┤
│06│96年5月27日 │臺北縣新店市│不鏽鋼水溝│刑法第321 條│處有期徒刑捌月│
│  │上午1點左右 │永業路81巷37│蓋5片     │第1 項第2款 │，減為有期徒刑│
│  │            │號美之城社區│重約40公斤│攜帶兇器竊盜│肆月。        │
├─┼──────┼──────┼─────┼──────┼───────┤
│07│96年5月29日 │同上        │不鏽鋼水溝│刑法第321 條│處有期徒刑捌月│
│  │上午1點左右 │            │蓋3片     │第1 項第2款 │，減為有期徒刑│
│  │            │            │重約24公斤│攜帶兇器竊盜│肆月。        │
└─┴──────┴──────┴─────┴──────┴───────┘
附錄論罪科刑法條
刑法第320條
意圖為自己或第三人不法之所有，而竊取他人之動產者，為竊盜
罪，處五年以下有期徒刑、拘役或五百元以下罰金。
意圖為自己或第三人不法之利益，而竊佔他人之不動產者，依前
項之規定處斷。
前二項之未遂犯罰之。
刑法第321條
犯竊盜罪而有左列情形之一者，處六月以上、五年以下有期徒刑
：
一於夜間侵入住宅或有人居住之建築物、船艦或隱匿其內而犯之
  者。
二毀越門扇、牆垣或其他安全設備而犯之者。
三攜帶兇器而犯之者。
四結夥三人以上而犯之者。
五乘火災、水災或其他災害之際而犯之者。
六在車站或埠頭而犯之者。
前項之未遂犯罰之。
